# 与合营企业内部交易涉及的投资收益确认问题

提问人：djcqq 时间：2019-09-10 20:42:23
求助陈版及各位老师：
A公司分别持有甲、乙公司 50% 的股份，A不具备对甲\乙的控股权，未将甲乙纳入合并范围，A 公司账面对甲乙公司采用权益法核算； 2018 年甲公司将一批商品销售给乙公司，该批商品甲公司实现 2000 万毛利，当期乙公司未将该批商品对外售出， 2018 年度甲公司实现净利润 3000 万。 2018年度 A 公司主要盈利来源为对甲公司的投资收益。
根据准则，投资企业与联营及合营企业之间发生的未实现内部交易损益按照持股比例计算归属于投资企业部分应当给予抵消，并在此基础之上确认投资收益。方案一：本案例中，A 公司并未对乙公司形成控制权，但是考虑到此项投资收益对 A 公司的重要性，是否应采用投资企业与联营企业之间未实现内部交易相同的处理方法对应确认投资收益金额进行调整，即确认投资收益金额（3000-（2000*50%））50%；方案二：因 A 未对乙公司形成控股关系，认为不存在所谓未实现内部交易，即正常确认投资收益 300050%。
请各位老师指点迷津！

回答人：chenyiwei
应抵销 25%（50%*50%）的未实现损益。参考：《瑞华研究 2010 ～ 2016 汇编》之 “问题 3-1-6（联营企业之间转让资产的交易及其期末未实现损益在权益法核算中的抵销）”。